臺灣花蓮地方法院刑事判決　　　　　　100年度交易字第107號
公　訴　人　臺灣花蓮地方法院檢察署檢察官
被　　　告　黃崇謙
上列被告因過失傷害案件，經檢察官提起公訴（ 100年度調偵字
第180 號），被告就被訴事實為有罪之陳述，本院裁定進行簡式
審判程序審理，茲判決如下：
    主  文
黃崇謙犯過失傷害罪，處有期徒刑貳月，如易科罰金，以新臺幣
壹仟元折算壹日。緩刑肆年，並應依如附件所示和解筆錄之條件
向曾莛汝支付損害賠償。
    事  實
一、黃崇謙於民國100年6月6日上午9時許，駕駛車牌號碼2A－66
    40號自用小客車，沿花蓮縣吉安鄉○○○街由西往東方向行
    駛，迄同日上午 9時55分許，行至上開路段與明義二街無號
    誌且無交通指揮人員指揮之交岔路口，原應注意支線道車應
    暫停讓幹線道車先行，而依當時情形，天候晴、日間、自然
    光線充足、路面為柏油且乾燥、無缺陷亦無障礙物、視距良
    好，並無不能注意之情事，竟疏未注意，未暫停讓幹線道車
    先行，貿然行經該交岔路口，適有曾莛汝騎乘車牌號碼TQ3-
    631 號輕型機車，沿花蓮縣吉安鄉○○○街由南往北方向行
    駛，亦未減速慢行，作隨時停車之準備，致雙方因而發生碰
    撞，造成曾莛汝受有腦震盪、顴骨及上頷骨閉鎖性骨折、牙
    齒斷裂等傷害。黃崇謙於肇事後，在有偵查犯罪職權之公務
    員發覺其為嫌疑人前，主動向警員告知其係肇事者，表明願
    接受裁判。
二、案經曾莛汝訴由花蓮縣警察局吉安分局報告臺灣花蓮地方法
    院檢察署檢察官偵查起訴。
    理  由
壹、程序事項：
    被告黃崇謙所犯非死刑、無期徒刑、最輕本刑為3 年以上有
    期徒刑之罪，或高等法院管轄第一審之案件，被告於本院準
    備程序中，就被訴事實為有罪之陳述，經告以簡式審判程序
    之旨，並聽取檢察官、被告之意見後，本院業已依刑事訴訟
    法第273條之1第1 項之規定，裁定進行簡式審判程序，是本
    案之證據調查，依刑事訴訟法第273條之2規定，不受同法第
    159條第1項、第161條之2、第161條之3、第163條之1及第16
    4條至第170條規定之限制，合先敘明。
貳、實體事項：
一、前開事實，業據被告於警詢時及本院審理中自白不諱，核與
    告訴人曾莛汝於警詢時之指訴相符，且有道路交通事故現場
    圖、道路交通事故調查報告表(一)(二)及現場照片附卷可稽
    。按行至無號誌而無交通指揮人員指揮之交岔路口，支線道
    車應暫停讓幹線道車先行，道路交通安全規則第102條第1項
    第2 款定有明文。被告本應注意上開規定，而依當時情形，
    天候晴、日間、自然光線充足、路面為柏油且乾燥、無缺陷
    亦無障礙物、視距良好，並無不能注意之情事（見道路交通
    事故調查報告表），其竟疏未注意，未暫停讓幹線道車先行
    ，貿然行經上開交岔路口，致所駕駛上開車輛與告訴人所騎
    乘上開機車發生碰撞，造成告訴人受傷，則被告之行為即有
    過失無誤。且本案經臺灣省花東區車輛行車事故鑑定委員會
    鑑定結果，認被告駕駛自用小客車行經無號誌之交岔路口時
    ，支線道車未暫停讓幹線道車先行，為肇事主因；告訴人駕
    駛輕型機車行經無號誌之交岔路口時，未減速慢行，作隨時
    停車之準備，為肇事次因，有該會100年9月8日花東鑑字第1
    006101469 號函附鑑定意見書附卷可參，益徵被告於本件車
    禍之發生確有過失無訛。又告訴人於本件車禍中受有腦震盪
    、顴骨及上頷骨閉鎖性骨折、牙齒斷裂等傷害，亦有財團法
    人佛教慈濟綜合醫院診斷證明書附卷可查。是以，被告因上
    揭過失行為肇致本件車禍，與告訴人所受傷害間，具有相當
    因果關係。綜上所述，本案事證明確，被告過失傷害之犯行
    至堪認定，應依法論科。
二、核被告所為，係犯刑法第284條第1項前段之過失傷害罪。又
    被告於警員前往處理時，向警員承認其為肇事人，並進而接
    受本案裁判，有花蓮縣警察局吉安分局100年12月7日吉警偵
    字第1000025186號函附員警職務報告附卷可參，爰依刑法第
    62條前段規定減輕其刑。爰審酌被告無前科紀錄（見臺灣高
    等法院被告前案紀錄表），素行尚佳，然駕車不慎，造成告
    訴人受傷，留有後遺症，並衡酌被告違反義務之程度、過失
    比例、犯後坦承犯行之態度，且業與告訴人達成和解（見和
    解筆錄），已先行賠償新臺幣（下同）10萬元（見 100年12
    月20日本院準備程序筆錄）等一切情狀，量處如主文所示之
    刑，並諭知易科罰金之折算標準。又被告未曾因故意犯罪受
    有期徒刑以上刑之宣告（見臺灣高等法院被告前案紀錄表）
    ，業與告訴人達成和解，應依如附件所示和解筆錄之條件向
    告訴人支付損害賠償，亦已先行賠償10萬元，可見被告經此
    次科刑教訓後，當知所警惕，信無再犯之虞，本院認前開對
    其所宣告之刑，以暫不執行為適當，爰依刑法第74條第1 項
    第1款規定宣告緩刑4年，以勵自新。另為督促被告確實履行
    如附件所示和解筆錄之條件，本院認有併依刑法第 74條第2
    項第3 款規定，命被告履行該和解筆錄之必要，而為此附負
    擔之宣告（註：被告爾後如有違反上述履行義務，情節重大
    ，足認宣告緩刑難收預期效果時，告訴人得依刑法第75條之
    1第1項第4 款之規定，向檢察官陳報，由檢察官斟酌情節為
    撤銷緩刑宣告之聲請，且告訴人得依強制執行法第4條第1項
    第3款規定，依和解筆錄聲請強制執行，併予敘明）。
據上論斷，應依刑事訴訟法第 273條之1第1項、第299條第1項前
段，刑法第 284條第1項前段、第62條前段、第41條第1項前段、
第74條第1項第1款、第2項第3款，刑法施行法第1條之1，判決如
主文。
本案經檢察官黃秀敏到庭執行職務。
中    華    民    國   100    年    12      月   27   日
                  刑事第四庭      法  官  曹庭毓
以上正本證明與原本無異。
如不服本判決應於收受送達後10日內向本院提出上訴書狀，並應
敘述具體理由。其未敘述上訴理由者，應於上訴期間屆滿後20日
內向本院補提理由書(均須按他造當事人之人數附繕本)「切勿逕
送上級法院」。告訴人或被害人如對於本判決不服者，應具備理
由請求檢察官上訴，其上訴期間之計算係以檢察官收受判決正本
之日期為準。
中    華    民    國   100    年    12    月    27    日
                                  書記官
附錄本判決論罪之法律條文：
中華民國刑法第284條第1項前段：
因過失傷害人者，處6月以下有期徒刑、拘役或5百元以下罰金。